臺灣高等法院民事裁定
111年度國抗字第30號
抗  告  人  余原瑯  
上列抗告人因與相對人新北市政府消防局、黃德清間請求國家賠
償事件，聲請交付法庭錄音光碟，對於中華民國110年8月31日臺
灣新北地方法院110年度聲字第171號裁定，提起抗告，本院裁定
如下：
 主  文
原裁定廢棄。
准予交付抗告人臺灣新北地方法院一０九年度國字第三二號請求
國家賠償事件於民國一一０年二月二十四日、同年五月五日言詞
辯論期日之法庭錄音光碟。
抗告人就前項所示錄音光碟內容，不得散布、公開播送，或為非
正當目的使用。
    理  由
一、抗告人聲請原法院交付該院109年度國字第32號請求國家賠
    償事件（下稱系爭事件）於民國（下同）110年2月24日及同
    年5月5日言詞辯論期日（下稱系爭期日）之法庭錄音光碟，
    原法院以抗告人未具體敘明審理程序違誤或筆錄未完整記載
    之處；抗告人均有到庭，復可經由閱覽卷宗取得開庭筆錄等
    語，裁定駁回其聲請。抗告人不服，提起抗告，略以：系爭
    期日筆錄記載與法官當庭諭知內容不符，當事人陳述亦有漏
    載或誤載情形，且伊係因法官誤導才未追加被告，為維護伊
    法律上之利益，有聲請交付系爭期日法庭錄音光碟之必要，
    爰請求廢棄原裁定等語。
二、按當事人及依法得聲請閱覽卷宗之人，因主張或維護其法律
    上利益，得於開庭翌日起至裁判確定後6個月內，繳納費用
    聲請法院許可交付法庭錄音或錄影內容；持有法庭錄音、錄
    影內容之人，就所取得之錄音、錄影內容，不得散布、公開
    播送，或為非正當目的之使用，法院組織法第90條之1第1項
    本文及第90條之4第1項分別定有明文。次按當事人及依法得
    聲請閱覽卷宗之人，因主張或維護其法律上利益，聲請交付
    法庭錄音或錄影內容時，應敘明理由，由法院為許可與否之
    裁定；法院受理前項聲請，如認符合聲請人要件，並在聲請
    期間內提出，且就所主張或維護法律上之利益已敘明者，除
    法令另有排除規定外，應予許可；持有第1項法庭錄音、錄
    影內容之人，就取得之錄音、錄影內容，不得散布、公開播
    送，或為非正當目的使用，法庭錄音錄影及其利用保存辦法
    第8條第1、2、4項亦定有明文。揆其修正理由，所稱「主張
    或維護其法律上利益」，例如核對更正筆錄、他案訴訟所需
    ，或認法院指揮訴訟方式對其訴訟權益有影響之虞，欲用以
    保障其法律上利益等，均屬之。
三、經查，抗告人為系爭事件之當事人，依法得聲請閱覽卷宗，
    其聲請交付系爭期日法庭錄音光碟，業已敘明理由為筆錄有
    記載錯漏且法官有誤導情形，為聲請更正筆錄及維護其權益
    所需，堪認有維護其法律上利益之必要。是抗告人聲請交付
    系爭期日法庭錄音光碟，符合法院組織法第90條之1第1項本
    文、法庭錄音錄影及其利用保存辦法第8條第1項、第2項規
    定，應予許可。原裁定駁回抗告人之聲請，尚有未洽。抗告
    意旨指摘原裁定不當，求予廢棄，為有理由，爰將原裁定予
    以廢棄，並自為裁定如主文第2項所示。另依法院組織法第9
    0條之4第1項、法庭錄音錄影及其利用保存辦法第8條第4項
    規定，抗告人就取得之法庭錄音光碟內容，不得散布、公開
    播送，或為非正當目的使用，併予諭知如主文第3項所示，
    以促其注意遵守，附此敘明。
四、據上論結，本件抗告為有理由，爰裁定如主文。
中　　華　　民　　國　　111 　年　　9 　　月　　29　　日
                  民事第二十一庭
　　　　　　　　　    審判長法  官  翁昭蓉 
　　　　　　　　　　　      法  官  林哲賢 
　　　　　　　　　　　      法  官  廖珮伶
正本係照原本作成。
不得再抗告。
中　　華　　民　　國　　111 　年　　9 　　月　　29　　日

　　　　　　　　　　　      書記官  陳永訓